【裁判字號】    97,上訴,1193
【裁判日期】    970617
【裁判案由】    毒品危害防制條例
【裁判全文】
臺灣高等法院刑事判決                97年度上訴字第1193號
上  訴  人  臺灣桃園地方法院檢察署檢察官
上  訴  人
即  被  告  甲○○
選任辯護人  蕭萬龍律師
            張百欣律師
上列上訴人因被告毒品危害防制條例案件，不服臺灣桃園地方法
院九十六年度訴字第一五八八號，中華民國九十六年十二月三十
一日第一審判決（起訴案號：臺灣桃園地方法院檢察署九十六年
度偵字第一八九六一號），提起上訴，本院判決如下：
    主  文
原判決關於販賣第三級毒品暨定應執行刑部分均撤銷。
甲○○販賣第三級毒品，處有期徒刑伍年壹月，扣案如附表一編
號一、附表二所示之物均沒收之。
其餘上訴駁回。
    犯罪事實
甲○○明知愷他命係毒品不得販賣，竟意圖營利並基於販賣第三
級毒品愷他命之犯意，先於不詳時地向不詳姓名綽號「阿興」之
人，以每一百公克愷他命新台幣三萬八千元之代價，購入如附表
一所示之愷他命，而於九十六年八月二十三日下午八時十七分許
，由李訓銘以門號0000000000號行動電話撥打至其所
使用之門號0000000000號行動電話，向甲○○詢購第
三級毒品愷他命事宜，經甲○○應允之，並約定由李訓銘前來其
上開住處交易。同日下午八時五十八分許，李訓銘抵達甲○○上
開住處後，即以上開門號撥打至甲○○所使用之門號00000
00000號行動電話聯絡，旋進入甲○○上開住處房間內，由
甲○○以八百元之代價，販售其事先以其所有之電子磅秤一臺量
重分裝之如附表一編號二所示之第三級毒品愷他命一包予李訓銘
並交付之，李訓銘則交付新臺幣仟元紙鈔一張，再由甲○○找回
佰元紙鈔二張。
嗣於同日下午九時二十分許，為警持搜索票至上址實施搜索，扣
得甲○○所有供販賣所用如附表一編號一之第三級毒品愷他命、
如附表二所示之電子磅秤一台、門號0000000000號之
行動電話一支、分裝袋一百四十三個，並在甲○○皮包內起查獲
其販賣第三級毒品愷他命所得而由李訓銘交付之新臺幣仟元紙鈔
一張，又在李訓銘身上扣得甲○○所販賣如附表一編號二所示第
三級毒品愷他命一包及甲○○所找回之如附表三編號二所示佰元
紙鈔二張。
    理  由
甲、程序部分：
  壹、按判決書應分別記載裁判之主文與理由；有罪之判決書並
      應記載「犯罪事實」，且得與理由合併記載，為九十三年
      六月二十三日修正之刑事訴訟法第三百零八條所明定，參
      諸其立法理由為：刑事有罪判決所應記載之事實應係賦予
      法律評價而經取捨並「符合犯罪構成要件」之具體社會事
      實，爰參考日本刑事訴訟法第三百三十五條第一項之立法
      例，將原條文後段所定「並應記載事實」修正為「並應記
      載犯罪事實」，以臻明確。
      按關於非屬犯罪構成要件之犯罪細節，並不屬於有罪判決
      書必要記載之事項，自亦非判決理由所應敘述之範圍（最
      高法院九十四年台上字第六三三八號判決參照）；次按，
      有罪判決書應記載之「犯罪事實」，應係指符合犯罪構成
      要件之具體社會事實，如被告犯罪之時間、地點、手段以
      及其他該當於犯罪構成要件而足資認定既判力範圍之具體
      社會事實；至於構成要件以外之其他適用法律事實，例如
      ：刑罰之加重或減輕事由，可無須在「犯罪事實」欄中記
      載，僅於理由內依刑事訴訟法第三百十條第四款記載其理
      由即足（最高法院九十四年台非第一五二號判決參照），
      合先敘明。
  貳、上訴範圍：
  一、原審判決主文：甲○○販賣第三級毒品，處有期徒刑伍年
      壹月；又轉讓第三級毒品，處有期徒刑肆月。應執行有期
      徒刑伍年月。其餘被訴部分無罪。
  二、上訴人即檢察官上訴部分：檢察官就原審認定無罪部分（
      按販賣第三級毒品）聲明不服。
      上訴人即被告上訴部分：被告僅就販賣第三級毒品犯行部
      分，聲明不服，轉讓第三級毒品部分撤回上訴。
  三、本院僅就被告涉嫌販賣第三級毒品部分審理。
  貳、證據能力認定（參見乙、壹所列證據清單）：
  一、本件辯護人張百欣律師於本院準備程序時對於證人李訓銘
      、黃浩修在警詢時之證言，主張無證據能力。按被告以外
      之人於審判外之言詞或書面陳述，除法律有規定者外，不
      得作為證據，刑事訴訟法第一百五十九條第一項定有明文
      ，上開證言復不符合同法第一百五十九條之二、第一百五
      十九條之三有關傳聞法則例外之規定，該證言自無證據能
      力。
  二、本件證據一被告之供述，被告及其辯護人並未主張無證據
      能力；另證據二至證據十三除警訊筆錄及證據六、證據七
      外，分別符合刑事訴訟法第一百五十九條之一、第一百五
      十九條之四之傳聞法則之例外規定，而均得作為本件之證
      據。
  三、次按被告以外之人於審判外之陳述，雖不符前四條之規定
      ，而經當事人於審判程序同意作為證據，法院審酌該言詞
      陳述或書面陳述作成時之情況，認為適當者，亦得為證據
      ；又當事人、代理人或辯護人於法院調查證據時，知有第
      一百五十九條第一項不得為證據之情形，而未於言詞辯論
      終結前聲明異議者，視為有前項之同意，刑事訴訟法第一
      百五十九條之五第一項、第二項分別定有明文。
      查證據四：證人白艾岑於警詢時之陳述，雖屬被告以外之
      人於審判外之言詞陳述，惟被告甲○○及其辯護人未於本
      院言詞辯論終結前就相關證據無證據能力，聲明異議，依
      上開規定，即視為同意於審判程序作為證據，復經本院審
      酌陳述作成時之情況，認為適當，而認得作為本件之證據
      。
  四、證據六、證據七、證據十四被告及其辯護人並未於本院言
      詞辯論終結前表示無證據能力，復查其取得過程無何明顯
      瑕疵，而應可作為本件之證據。
乙、認定犯罪構成要件事實所憑之證據及其認定之理由：
  壹、證據清單：
      證據一：被告甲○○供述（警詢、偵訊、原審）。
      證據二：證人黃浩修證述（警詢、偵訊、原審）。
      證據三：證人李訓銘證述（警詢、原審）。
      證據四：證人白艾岑證述（警詢、偵訊）。
      證據五：搜索筆錄。
      證據六：千元紙鈔一張、百元紙鈔二張照片。
      證據七：查獲現場照片。
      證據八：內政部警政署刑事警察局九十六年十月一日刑鑑
              字第○九六○一三六九○五號鑑定書。
      證據九：行動電話0000000000號基本資料暨通
              聯紀錄。
      證據十：行動電話0000000000號基本資料暨通
              聯紀錄。
      證據十一：行動電話0000000000號基本資料暨
                通聯紀錄。
      證據十二：行動電話0000000000號基本資料暨
                通聯紀錄。
      證據十三：原審九十六年十二月六日勘驗黃浩修警詢筆錄
                錄音帶。
      證據十四：扣案物如附表一至三（附表二編號四為千元紙
                鈔一張）所示之物。
  貳、認定之理由：
  一、查李訓銘於前揭時間以門號0000000000號行動
      電話撥打至被告所使用之門號0000000000號，
      嗣抵達被告住處後，由被告交付如附表一編號二所示之第
      三級毒品愷他命一包，李訓銘並當場交付新臺幣仟元鈔一
      張，由被告找回佰元鈔二張，嗣為警扣得被告所有如附表
      三所示之電子磅秤一臺、行動電話一支，並在被告皮包內
      起獲由李訓銘交付之新臺幣仟元鈔一張，又在李訓銘身上
      扣得被告所交付如附表一編號二所示之第三級毒品愷他命
      一包、被告交付如附表三編號二所示之佰元鈔二張等情，
      業據被告坦認不諱（見原審卷第二十九、一二七、一五一
      頁、本院卷第七十二頁），核與證人李訓銘於原審審理時
      經交互詰問具結證述之情節相符（見原審卷第一二○至一
      二九頁），復有被告自承使用之門號000000000
      0號行動電話申請人資料、遠傳ＣＤＲ  ＥＮＱＵＩＲＹ
      ＲＥＰＯＲＴ（雙向）通聯紀錄共四紙（見原審卷第五十
      四至五十七頁）、查獲現場及扣案物照片十幀（見偵查卷
      第四十七至五十一頁）、桃園縣政府警察局搜索扣押筆錄
      及扣押物品目錄表各一份（見偵查卷第四十至四十三頁）
      在卷可稽，及為警在李訓銘身上起獲如附表一編號二所示
      之白色晶體一包、由被告所交付如附表三編號二所示之佰
      元鈔二張，附表二編號二行動電話一支，及在被告皮包內
      所起獲由李訓銘交付之新臺幣仟元鈔一張等物扣案可證。
  二、次查，證人李訓銘為警查獲時扣得如附表一編號二所示之
      白色晶體物，經送鑑驗結果，內有第三級毒品愷他命成分
      （驗前毛重零點九二公克、包裝塑膠袋重零點二五公克，
      詳如附表一編號二所載），亦有內政部警政署刑事警察局
      九十六年十月一日刑鑑字第○九六○一三六九○五號鑑定
      書一紙在卷可稽（見偵查卷第九十五、九十六頁）。辯護
      人雖質疑上開扣案之愷他命依警詢筆錄之記載應係四點二
      五公克云云（參見偵查卷第十二頁），惟該扣案之愷他命
      既經送驗確認重量為毛重零點九二公克，包裝膠袋重零點
      二五公克，自應以此為準，且原審訊問證人李訓銘亦證稱
      ：重量的部分不清楚等語（參見原審卷第一二六頁），自
      不得僅因警詢筆錄毫無根據之記載，而遽認為係四點二五
      公克甚明。
  三、而在李訓銘身上所起獲如附表一編號二所示扣案之愷他命
      一包，係被告於九十六年八月二十三日查獲當天以八百元
      之代價販售予李訓銘等情，業據被告於警詢中自承：李訓
      銘於九十六年八月二十三日晚間來找伊時，拿新臺幣一千
      元給伊，然後伊拿一包愷他命毒品，就是警察在李訓銘身
      上查扣的那包愷他命，賣給李訓銘新臺幣八百元，伊再找
      二百元，警方在李訓銘身上查獲的二百元是伊找給李訓銘
      的錢等語在卷，並經原審當庭勘驗警詢錄音記錄屬實（見
      偵查卷第十二頁，原審卷第一五二頁勘驗筆錄），核與證
      人李訓銘於原審審理時經交互詰問具結證述：九十六年八
      月二十三日為警查獲當天，先是伊撥打被告的門號000
      0000000號行動電話，問被告在哪裡，被告說他在
      家裡，伊問被告有沒有愷他命，被告說有，伊說伊過去找
      被告，伊到被告家附近，又再打第二通電話給被告說伊到
      他家門口，伊去被告家是要向被告買毒品，伊到被告家，
      伊拿一千元給被告，被告找給他二百元，連同一包愷他命
      給伊，伊就將那包愷他命放在身上，伊買好後一下下，大
      概過了五分鐘左右，警察就進來了，警察到場時，伊與被
      告已經交易好了，警察在伊身上所查扣的二百元就是被告
      甫找給他的錢，警察在伊身上查扣的愷他命，是伊甫向被
      告購買的愷他命等語相符（見原審卷第一二二、一二五至
      一二六頁），細酌證人李訓銘所證被告販毒之情節具體詳
      細，且其所述毒品交易價金八百元、數量為愷他命一包等
      情，亦核與當場查扣情節，即為警分別在被告皮包內扣得
      由李訓銘所交付之仟元鈔票一張、在李訓銘身上扣得被告
      所交付如附表一編號二所示之愷他命一包及佰元鈔票二張
      等情相符（按以證人李訓銘交付被告一千元，扣除被告找
      回之二百元計算，李訓銘交予被告之金錢為八百元，與其
      所述購買毒品價金八百元一致），再觀諸李訓銘所述向被
      告洽購毒品一節，亦核與原審依職權調閱被告所使用之門
      號0000000000號行動電話雙向通聯紀錄，顯示
      李訓銘所使用之門號0000000000號行動電話確
      實於九十六年八月二十三日二十時十七分三十三秒撥打至
      被告所使用之門號0000000000號行動電話，其
      後再於同日二十時五十八分二十六秒撥打至被告所使用之
      上開門號等情相符，有卷附之門號0000000000
      號行動電話雙向通聯紀錄二紙在卷可稽（見原審卷第五十
      六、五十七頁）；復佐以證人李訓銘與被告間並無仇恨嫌
      隙，又經具結，自無甘冒偽證刑責虛詞構陷被告之理，是
      證人李訓銘所述，自屬可信，足認被告前揭於警詢中具任
      意性之自白核與事實相符，應堪採信。
  四、又被告為警查獲時扣得如附表一編號一所示之白色晶體物
      ，經送鑑驗結果，內有第三級毒品愷他命成分（其數量、
      成分、純度均詳如附表一編號二所載），亦有內政部警政
      署刑事警察局九十六年十月一日刑鑑字第○九六○一三六
      九○五號鑑定書一紙在卷可稽（見偵查卷第九十五、九十
      六頁），而依其驗前純質淨重分別為一百六十六點八六公
      克、九十六點八四公克及零點二六公克，顯已逾一般單純
      施用者之數量甚多；另有電子磅秤一台、分裝袋一百四十
      三個扣案，均足堪佐證被告販賣之犯行。
  五、對被告有利證據及其抗辯不採納之理由：
  (一)、對被告有利之證據及其抗辯：
  １、被告為警查獲前不久，被告方施用愷他命，警詢時其吸食
      愷他命之影響尚未消失，復加以被告並無前科，該次為被
      告第一次進入警局為警詢問，因被告一心只想趕快完成筆
      錄，故其於警方詢問時，供稱於九十六年八月二十三日二
      十二時以一小包愷他命八百元之價格售予李訓銘，故被告
      當時所為之供述既係在吸食愷他命之後影響期間內，其所
      為供述尚難與事實相符。
  ２、警方查獲當日係被告農曆生日，黃浩修、白艾岑亦均在場
      ，果若李訓銘與被告確有交易毒品行為，則白艾岑於現場
      應可目擊，惟遍尋警詢及偵訊筆錄均無白艾岑表示有見到
      被告與李訓銘交易情況，故是否僅得由李訓銘一人證詞即
      可認定被告與李訓銘間有交易毒品，應屬有誤。
  ３、李訓銘確係積欠被告六百元，李訓銘於抵達現場後，係以
      千元鈔表示要清償款項，而被告身上僅有二百元，故被告
      先請李訓銘吃蛋糕及拿出另一包愷他命供其吸食，俟待送
      其離開時再向家人商借二百元返還，而李訓銘食用蛋糕時
      暫將愷他命置於口袋中，惟斯時即為警進入搜索及逮捕。
  ４、被告當日交付予李訓銘之愷他命毛重並非零點九二公克而
      係四點二五公克，按被告向他人購買毒品之成本一公克為
      三百八十元，則系爭讓與予李訓銘之毒品成本已達一千五
      百二十元（扣除塑膠袋重量），然被告僅收取八百元，實
      不敷成本，何來販賣營利意圖？顯見被告當日向李訓銘收
      取之八百元並非販賣毒品對價，亦證被告當日犯行僅為轉
      讓第三級毒品。
  ５、黃浩修於原審證述李訓銘是在黃浩修要吃蛋糕時始進入房
      間，黃浩修於審判長詢問被告有無請李訓銘吃蛋糕則稱「
      有，李訓銘手上也有蛋糕」，而房間坪數並不大，黃浩修
      既可看見李訓銘手上有蛋糕並食用蛋糕，其當可看見被告
      與李訓銘間是否有交易行為，原審論斷純屬臆測之詞。
  (二)、不採納之理由：
  １、被告雖辯稱：為警查獲前不久，被告方施用愷他命，警詢
      時其吸食愷他命之影響尚未消失，復加以被告並無前科，
      該次為被告第一次進入警局為警詢問，因被告一心只想趕
      快完成筆錄，故其於警方詢問時，供稱於九十六年八月二
      十三日二十二時以一小包愷他命八百元之價格售予李訓銘
      ，故被告當時所為之供述既係在吸食愷他命之後影響期間
      內，其所為供述尚難與事實相符云云。惟上開事實業據證
      人李訓銘在警詢及原審證述明確，核與被告警詢時上開自
      白之內容相符，被告以前詞置辯，尚難採信。
  ２、被告另辯稱：遍尋警詢及偵訊筆錄均無白艾岑表示有見到
      被告與李訓銘交易情況，故是否僅得由李訓銘一人證詞即
      可認定被告與李訓銘間有交易毒品，應屬有誤云云。案外
      人白艾岑雖未就被告有無販賣毒品為積極之證明，惟於檢
      察官訊問時亦證稱：我知道被告有Ｋ他命，我男友（即黃
      浩修）說他去被告家，被告就會拿給他用等語（參見偵查
      卷第八十九頁），顯見被告亦有將Ｋ他命轉讓他人使用之
      情形，而被告與證人李訓銘非親非故，又有何無償轉讓愷
      他命予李訓銘使用之理由乎？況本件證據並非僅有證人李
      訓銘一人之指述即為上開販賣事實之認定，此部分所辯亦
      無理由。
  ３、被告復辯稱：李訓銘確係積欠被告六百元，李訓銘於抵達
      現場後，係以千元鈔表示要清償款項，而被告身上僅有二
      百元，故被告先請李訓銘吃蛋糕及拿出另一包愷他命供其
      吸食，俟待送其離開時再向家人商借二百元返還云云。惟
      據證人李訓銘於原審證稱：我沒有欠過被告錢；當天交付
      被告一千元是用來買毒品等語（參見原審卷第一二七頁）
      ，顯與被告所辯不同。況被告若係因李訓銘清償債務而收
      取一千元，何以在案發之初，經警方質疑該現款為渠販毒
      價金時，對該筆現款並非販毒價金，而為李訓銘他筆欠款
      之重要來源一節始終隻字未提？且被告所辯欠款情節稱：
      李訓銘欠渠六百元云云，亦與被告收取李訓銘之一千元後
      ，僅找回二百元之數額不符，被告雖又再辯稱係因為伊身
      上只有二百元可以找，所以先找李訓銘二百元云云（見偵
      查卷第六十八頁，原審卷第一二八頁），然斯時被告住處
      既有其他家人在家（見原審卷第一二八頁），被告大可向
      其家人調借，豈會在李訓銘前來還款後，仍積欠李訓銘區
      區二百元？而被告就借款情節稱：因為之前我們一起出去
      唱歌，錢大家一起出，李訓銘的錢不夠六百元，伊幫他出
      ，後來李訓銘拿一千元來還云云（見原審卷第一二八頁）
      ，惟就其所稱共同消費唱歌之時間、地點、與何人共同消
      費及其消費數額如何，始終未能具體陳明，復未能舉證以
      供本院調查，是被告上開空言所辯，尚難採信。
  ４、至被告辯稱當日交付予李訓銘之愷他命毛重並非零點九二
      公克而係四點二五公克云云，為本院所不採已如前所述，
      而被告係於不詳時地向不詳姓名綽號「阿興」之人，以每
      一百公克愷他命三萬八千元之代價，購入如附表一所示之
      愷他命，為被告於原審所自承（參見原審卷第一五六頁）
      ，則平均每一公克之愷他命成本應為三百八十元，今被告
      販賣予被告之愷他命驗前毛重為零點九二公克，扣除包裝
      塑膠袋重為零點二五公克，愷他命約重零點六七公克，成
      本約為二百五十五元（按二百五十四點六元，四捨五入）
      ，被告販賣予李訓銘為八百元，可獲利五百四十五元，顯
      具營利之意圖甚明，被告辯稱無此營利意圖，不足採信。
  ５、被告雖另辯稱：係因慶生而免費請李訓銘施用云云，然此
      與其前揭警詢中具任意性之自白不符，所辯已難可採，且
      被告上開販毒予李訓銘之情節，已據證人李訓銘具體證述
      如前，且有前揭扣案之愷他命一包、仟元鈔票一張、佰元
      鈔票二張可證，均如前述，衡情若被告僅係無償轉讓愷他
      命供李訓銘施用，豈有同時又向其收取八百元之理；且以
      上開現金、毒品之交付幾近同時一情觀之，被告係先向李
      訓銘收取一千元，於找回二百元同時再交付愷他命一包予
      李訓銘，顯係「一手交錢、一手交貨，銀貨兩訖」之交易
      模式，足認該八百元乃係愷他命之對價，至為灼然；而本
      案係李訓銘先以電話向被告洽購，旋至被告住處完成毒品
      交易一情，業據證人李訓銘證述如前，亦非被告因為慶生
      而主動邀約證人李訓銘前來；況被告所交付李訓銘之愷他
      命，係以一包之完整包裝後，由李訓銘收受放置於身上口
      袋內，若被告僅係因為慶生，而欲免費提供李訓銘當場施
      用以慶祝生日，衡情亦應當場取出李訓銘該次用毒所需之
      量，豈有加以包裝為一包交予李訓銘置妥於身上口袋內之
      理，是被告上開所辯，不可採信。
  ６、至被告另辯稱：黃浩修也在場，卻未見被告販賣愷他命予
      李訓銘，足認被告並無販賣愷他命予李訓銘云云（見原審
      卷第一一六頁），然證人黃浩修於原審審理時乃係證稱：
      當天伊在被告房間內吃蛋糕，李訓銘是在伊要吃蛋糕時才
      和被告進入房間，伊不知道李訓銘向被告購毒等語（見原
      審卷第一一六頁），李訓銘既非始終在黃浩修之視線範圍
      內，黃浩修亦自承當時正在吸用愷他命、吃蛋糕等情節，
      其注意力是否及於李訓銘與被告間之一舉一動，洵非無疑
      ，且被告既已坦認交付如附表一編號二所示之愷他命一包
      予李訓銘，且同時收受李訓銘所交付之仟元鈔票一張，由
      被告找回二百元之事實，此毒品之交付及現金之同時往來
      情節亦經證人李訓銘證述明確在卷，業如前述，是證人黃
      浩修固證稱並不知道被告與李訓銘有毒品交易，惟此節既
      無礙於上開毒品交付、現金往來事實之認定，即難據為有
      利被告之認定。
  六、綜上各情，被告前開所辯，無非事後諉卸之詞，本件事證
      明確，被告犯行洵堪認定。
  七、適用法律：按愷他命係業經公告列為毒品危害防制條例第
      二條第二項第三款所列之第三級毒品，禁止非法製造、運
      輸、販賣及轉讓。核被告甲○○所為，係犯毒品危害防制
      條例第四條第三項販賣第三級毒品罪。
丙、無罪部分
  一、公訴意旨略以：被告甲○○明知愷他命為毒品危害防制條
      例所列之第三級毒品，不得非法持有、販賣或轉讓，竟圖
      謀不法利益，基於販賣上開毒品之犯意，先於民國九十五
      年六月十五日及同年十月中旬，及九十六年七月中旬，分
      別在桃園縣桃園市ＳＫＹ舞廳內，以及桃園縣桃園市凱悅
      ＫＴＶ包廂內，均以每小包八百元之代價，販賣第三級毒
      品愷他命予黃浩修二次；販賣第三級毒品愷他命予李訓銘
      一次，因認被告甲○○此部分另涉犯毒品危害防制條例第
      四條第三項之販賣第三級毒品罪嫌云云。
  二、按被告未經審判證明有罪確定前，推定其為無罪；犯罪事
      實應依證據認定之，無證據不得認定犯罪事實，刑事訴訟
      法第一百五十四條定有明文。又檢察官就被告犯罪事實，
      應負舉證責任，並指出證明之方法，刑事訴訟法第一百六
      十一條第一項亦有明文規定。因此，檢察官對於起訴之犯
      罪事實，應負提出證據及說服之實質舉證責任。再刑事訴
      訟法上所謂認定犯罪事實之證據，係指足以證明被告確有
      犯罪行為之積極證據而言，該項證據必須適合於被告犯罪
      事實之認定，始得採為斷罪之資料；如未能發現相當證據
      ，或證據不足以證明，自不能以推測或擬制之方法，以為
      裁判基礎；而認定犯罪事實所憑之證據，無論係直接證據
      或間接證據，其為訴訟上之證明，須於通常一般人均不致
      有所懷疑，而得確信其為真實之程度者，始得據為有罪之
      認定，倘其證明尚未達到此一程度，而有合理之懷疑存在
      ，本諸無罪推定原則，自應為被告無罪之諭知，最高法院
      六十九年臺上字第四九一三號、四十年臺上字第八六號、
      七十六年臺上字第四九八六號分別著有判例可資參照。
      公訴意旨認被告甲○○涉犯前揭販賣第三級毒品愷他命犯
      行，無非係以證人黃浩修於偵查中及李訓銘於警詢中之陳
      述、前揭內政部警政署刑事警察局鑑定書一紙、扣案如附
      表一編號一所示第三級毒品愷他命數量共計二大包、八中
      包等為其主要論據。
  三、訊據被告矢口否認有公訴意旨所指前開三次販賣第三級毒
      品愷他命犯行，辯稱：
  (一)、ＳＫＹ舞廳早已於九十五年四月十九日經桃園縣政府勒令
      該建築物停止使用，是事實上不可能有於九十五年六月十
      五日及十月中旬於該舞廳販賣Ｋ他命予黃浩修之犯行。
  (二)、姑不論黃浩修於原審並未明確證稱向被告購買毒品之時間
      在九十四年九月至九十五年四月十九日，而係稱「查獲前
      一、二年左右向被告購買」，惟九十四年九月至九十五年
      四月十九日期間長達七個月，則於此期間被告係何時販賣
      二次Ｋ他命予黃浩修，時間未能明確特定，被告無法加以
      答辯防禦。起訴書已特定二次販賣毒品之時間為九十五年
      六月十五日及十月中旬，起訴範圍已確定，原審若就超過
      此部份之犯罪事實加以審究，乃違反彈劾主義及控訴原則
      。
  (三)、黃浩修於原審審理時對於在ＳＫＹ舞廳內向被告購買毒品
      之證詞內容，前後矛盾及不確定，其於偵訊時證述之九十
      五年六月十五日及十月中旬所相差之三個月時間亦不相同
      ，是黃浩修證詞顯不可信。
  (四)、另起訴書亦明確記載被告於九十六年七月中旬，在凱悅Ｋ
      ＴＶ包廂內販賣Ｋ他命予李訓銘一次，惟公訴人於原審當
      庭更正犯罪事實為九十六年八月十五日在被告桃園市鎮○
      街住處販賣Ｋ他命予李訓銘，犯罪時間及地點均已與起訴
      內容不同，原審自無從就該部分加以審究。
  四、查公訴意旨以被告於九十五年六月十五日及同年十月中旬
      ，先後在桃園縣桃園市ＳＫＹ舞廳內，販賣第三級毒品愷
      他命予黃浩修二次云云，固提出證人黃浩修於偵查中及原
      審審理所述為據（按證人黃浩修之警詢陳述，經認無證據
      能力，已如前述），然觀諸證人黃浩修於偵查中、原審審
      理時所述情節渠僅證稱曾在ＳＫＹ舞廳內向被告購毒，是
      否在九十五年六月十五日及同年十月中旬有在ＳＫＹ舞廳
      內向被告購買愷他命伊則不記得等語（見偵查卷第八十五
      至八十八頁，原審卷第一○八至一一○頁），已非明確之
      證述。復經原審向桃園縣政府函詢ＳＫＹ舞廳營業期間，
      其函覆以：ＳＫＹ舞廳早在九十五年四月十九日經主管機
      關桃園縣政府勒令該建築物停止使用，嗣於九十五年四月
      二十日、九十六年十一月九日二次前往現場稽查，均未發
      現營業等情，有桃園縣政府九十六年十一月十五日府商輔
      字第○九六○三八四七一三號函一紙在卷可稽（見原審卷
      第六十六頁），顯然ＳＫＹ舞廳早在九十五年四月十九日
      停止建築物之使用，已不得對外營業，則被告焉能在該舞
      廳業停業後之九十五年六月十五日、同年十月中旬，先後
      在舞廳內販賣愷他命予黃浩修二次，即非無疑。
      另經公訴人當庭質問證人黃浩修，何以警詢中稱有於九十
      五年六月十五日及同年十月中旬在ＳＫＹ舞廳內向被告購
      買愷他命一節，證人黃浩修始坦稱：在警詢中說九十五年
      六月十五日及同年十月中旬這個時間，這是因為警察要我
      確定一個時間，不然我不能走，所以我只好講出一個時間
      ；是因為警察要我講出一個時間，我說大概一、二年前左
      右，所以我就說出這兩個時間等語（見原審卷第一一０頁
      ），則被告是否有公訴意旨所指於上開時、地販售愷他命
      予黃浩修之犯行，顯非無疑。
      按刑事訴訟之審判，係採彈劾主義，亦即不告不理原則，
      法院對於被告之行為，應受審判之對象（範圍），乃指起
      訴書所記載之被告「犯罪事實」而言。起訴係一種訴訟上
      之請求，犯罪已經起訴，產生訴訟繫屬及訴訟關係，法院
      即有審判之權利及義務。是以若起訴書犯罪事實欄內，對
      此項行為已予以記載，即為法院應予審判之對象。審判之
      事實範圍，既以起訴之事實為範圍，起訴書所載犯罪事實
      既然涉及法院之審判範圍，及被告防禦辯護之訴訟基本權
      利，則起訴書所載犯罪事實當然必須特定，查起訴書明載
      本件起訴犯罪事實為被告於九十五年六月十五日、九十五
      年十月中旬在ＳＫＹ舞廳內先後二次販賣第三級毒品愷他
      命予黃浩修，其起訴之犯罪事實即已特定在九十五年六月
      十五日、九十五年十月中旬為犯罪時間之販毒犯行為對象
      ，被告及辯護人亦始終針對被告不可能在ＳＫＹ舞廳業已
      停業後之九十五年六月十五日、九十五年十月中旬，在Ｓ
      ＫＹ舞廳販售愷他命予黃浩修部分加以防禦、辯護，固然
      證人黃浩修另證稱在ＳＫＹ舞廳停業之九十五年四月十九
      日前某一時間，即查獲前一、二年，亦即九十四年九月起
      其就讀振聲高中夜間部放學後之某二天，曾在ＳＫＹ舞廳
      內先後二次向被告購得愷他命（見原審卷第一一○頁），
      惟渠亦證稱係於ＳＫＹ舞廳停業之前，顯見並非起訴書所
      特定之ＳＫＹ舞廳事實上業已停業後之九十五年六月十五
      日、九十五年十月中旬犯行，且證人黃浩修所述購毒時間
      為九十四年九月起至九十五年四月十九日前之某二天，與
      本案起訴書所載九十五年六月十五日、九十五年十月中旬
      ，時間上相差數月至一年以上，當不能因證人黃浩修於審
      理時所述，即事後變更本件起訴書原已特定之犯罪事實，
      由九十五年六月十五日、九十五年十月中旬變更為九十四
      年九月起至ＳＫＹ舞廳九十五年四月十九日停業前之某二
      天，否則不僅有礙於被告防禦權利之行使，並且使法院應
      審究之審判範圍陷於不明之狀態，與刑事審判係採彈劾主
      義之不告不理基本原則顯有相悖，是證人黃浩修所述九十
      四年九月起至ＳＫＹ舞廳九十五年四月十九日停業前之某
      二天，向被告購毒之情節，既非屬起訴事實之範圍，且與
      上開經論罪科刑所載犯行部分未有任何裁判上或實質上一
      罪之關係，亦非起訴效力所及，本院自難審究。
  五、公訴意旨另以被告甲○○於九十六年七月中旬，在桃園縣
      桃園市凱悅ＫＴＮ包廂內，以每小包新臺幣（下同）八百
      元之代價，販賣第三級毒品Ｋ他命予李訓銘一次之犯行云
      云，固提出證人李訓銘於原審審理所述為據（按證人李訓
      銘之警詢陳述，認無證據能力，已如前述），然觀諸證人
      李訓銘於原審審理時所述情節，係證稱曾在九十六年八月
      十五日在「被告位於桃園縣桃園市鎮○街二十九號住處」
      向被告購買愷他命，並未在起訴書所載之時間九十六年七
      月中旬、或在桃園縣桃園市凱悅ＫＴＶ包廂內向被告購毒
      ，雖曾在九十六年七月中旬在凱悅ＫＴＶ包廂內遇見而認
      識被告，然並未於斯時進行毒品之交易，而係經其後之電
      話聯繫，嗣於九十六年八月十五日始在被告住處進行毒品
      之交易等情（見原審卷第一二一頁至一二二頁），而縱依
      李訓銘於警詢中所述情節：伊於九十六年七月中旬左右在
      桃園市凱悅ＫＴＶ包廂內吸食愷他命，伊向被告購毒至為
      警查獲時止共二次，除九十六年八月二十三日為警查獲該
      次之外，另一次是在九十六年八月十五日晚上九時許，在
      被告家，以一手交錢一手交貨方式交易等語（見偵查卷第
      二十八頁），惟此部分已因無證據能力而予排除，亦查無
      任何證詞可以證明有公訴意旨所指被告於九十六年七月中
      旬，在桃園市凱悅ＫＴＶ包廂內以每小包八百元之代價，
      販賣第三級毒品Ｋ他命予李訓銘一次之犯行，此部尚難以
      證明。
      按檢察官代表國家提起公訴，依檢察一體原則，到庭實行
      公訴之檢察官如發現起訴書認事用法有明顯錯誤，固得本
      於自己確信之法律見解，於論告時變更起訴之法條，或另
      為其他適當之主張。然刑事訴訟之審判，係採彈劾主義，
      亦即不告不理原則，法院對於被告之行為，應受審判之對
      象（範圍），乃指起訴書所記載之被告「犯罪事實」，若
      起訴書犯罪事實欄內，對此項行為已予以記載，即為法院
      應予審判之對象。審判之事實範圍，既以起訴之事實（包
      括擴張之事實）為範圍，如事實已經起訴而未予裁判，自
      屬違背法令，此觀刑事訴訟法第三百七十九條第十二款規
      定自明。訴經提起後，於符合同法第二百六十五條之規定
      ，固許檢察官得為訴之追加，但仍以舊訴之存在為前提；
      必要時，檢察官亦得依同法第二百六十九條規定，以「撤
      回書」敘述理由請求撤回起訴；惟單一案件之事實，僅就
      一部分事實撤回起訴，基於審判不可分之關係，並不生撤
      回效力，而犯罪事實之一部減縮（即起訴事實大於判決事
      實），應分別情形於理由內為說明，刑事訴訟法對此尚無
      所謂擬制撤回起訴之規定。又本法亦無如民事訴訟法設有
      訴之變更之規定，得許檢察官就其所起訴之被告或犯罪事
      實加以變更，其聲請變更，除係具有另一訴訟之情形，應
      分別辦理外，並不生訴訟法上之效力，法院自不受其拘束
      。司法審判實務中，到庭實行公訴之檢察官於其提出之「
      論告書」或於言詞辯論時所為之主張或陳述，常有與起訴
      書所載犯罪事實不盡相同之情形。於此，應先究明其論告
      時之所述，究屬訴之追加、撤回或變更範疇，抑或原本係
      屬於起訴效力所及之他部事實之擴張、或起訴事實之一部
      減縮，而異其處理方式（如屬後者事實之擴張、減縮，應
      僅在促使法院之注意，非屬訴訟上之請求）。除撤回起訴
      已生效力，其訴訟關係已不存在，法院無從加以裁判外，
      其他各種情形，法院自不得僅就檢察官論告時所陳述或主
      張之事實為裁判，而置原起訴事實於不顧，最高法院九十
      五年度臺上字第二六三三號著有判決可資參照。查本件起
      訴書所載被告販賣愷他命之犯罪時間為九十六年七月中旬
      ，犯罪地點為「桃園市凱悅ＫＴＶ」，公訴人雖於審理中
      當庭「更正」起訴書所載犯罪時間「九十六年七月中旬」
      為「九十六年八月十五日二十一時」，並更正犯罪地點「
      桃園縣桃園市凱悅ＫＴＶ包廂內」為「桃園縣桃園市鎮○
      街二十九號甲○○住處」（見原審卷第七十八、七十九頁
      ），然起訴書所載之犯罪事實，既以犯罪時間、地點特定
      如上，則公訴人上開所為之「更正」，既非撤回原起訴書
      所載「被告於九十六年七月中旬，在桃園縣桃園市凱悅Ｋ
      ＴＶ包廂內，以每小包新臺幣（下同）八百元之代價，販
      賣第三級毒品Ｋ他命予李訓銘一次之犯行云云」該次犯行
      ，亦未有追加起訴另次販賣第三級毒品愷他命犯行之意旨
      ，實則乃對於起訴犯罪事實之變更，揆諸前開判決意旨，
      其所為之「更正」自不生訴訟法上效力，原審及本院自均
      不受其拘束，且縱被告另有在九十六年八月十五日販賣第
      三級毒品愷他命之犯行，惟與上開經論罪科刑之部分未有
      任何實質上一罪關係，亦非起訴效力所及，本院仍不得予
      以審究。
  六、按刑事訴訟法第一百六十一條已於民國九十一年二月八日
      修正公布，其第一項規定：檢察官就被告犯罪事實，應負
      舉證責任，並指出證明之方法。因此，檢察官對於起訴之
      犯罪事實，應負提出證據及說服之實質舉證責任。倘其所
      提出之證據，不足為被告有罪之積極證明，或其指出證明
      之方法，無從說服法院以形成被告有罪之心證，基於無罪
      推定之原則，自應為被告無罪判決之諭知（最高法院九十
      二年台上字第一二八號判例參照）。
      又同法第一百六十三條亦在同時一併修正，證據調查應以
      當事人為主，法院為輔，而僅具補充及輔助地位，該條第
      二項前段規定，法院為發現真實，「得」依職權調查證據
      ，舊規定則係「應」依職權調查證據，則是否補充介入調
      查，成為法院職權裁量事項，非謂負有調查之義務，檢察
      官舉證責任始終存在，倘檢察官未能善盡實質的舉證責任
      ，法院以被告犯罪不能證明而為無罪判決時，如檢察官僅
      以法院未作補充介入調查為唯一理由而提起上訴，其上訴
      即非有理。至同條第二項但書係立法部門自提修正草案，
      為司法院研擬草案內容所無，惟自刑事訴訟法責成檢察官
      負擔實質的舉證責任以後，法院發見真實釐清案情之查證
      義務，較德國刑事訴訟法要求該國法官應盡其澄清義務之
      程度為輕，被告受無罪推定，檢察官舉證責任不因第二項
      有但書之規定而得以減免。是該條第二項但書所指事項，
      應均以有利於被告之考量方得為之，否則，對檢察官未盡
      實質舉證責任之案件，竟要求法院接續依職權調查不利於
      被告之證據，豈非形同糾問，殊與修法本旨有違（參見朱
      石炎著，刑事訴訟法上第一八四頁至第一八六頁）。
      本件檢察官就不利於被告所涉上開部分之證據應負實質舉
      證責任，惟所舉證據均無法使本院對於被告涉嫌公訴人所
      指之事實形成確信不疑之心證，依上開判例之見解，應為
      有利於被告之認定。本院復無依刑事訴訟法第一百六十三
      條第二項之規定依職權調查證據之情狀，被告犯罪尚屬不
      能證明，且就九十五年十月中旬、九十六年七月中旬均為
      新修正刑法施行後所為，已無連續犯裁判上一罪關係或集
      合犯之關係甚明，爰應為被告此部分均無罪之諭知。
丁、原判決一部撤銷一部維持及駁回上訴之理由：
  壹、原審對被告有罪部分論罪科刑之判決，固非無見。惟查：
  一、按第三、四級毒品均係管制藥品，依毒品危害防制條例條
      例第十一條之一規定：無正當理由，不得擅自持有；第十
      八條第一項後段復規定查獲之第三、四級毒品，無正當理
      由而擅自持有者，沒入銷燬之。從而，依同條例第十八條
      第一項後段應沒入銷燬之毒品，專指查獲之施用、持有第
      三、四級毒品而言；倘係查獲之製造、運輸、販賣、意圖
      販賣而持有、以非法方法使人施用、引誘他人施用或轉讓
      之第三、四級毒品，既屬同條例相關法條明文規定處罰之
      犯罪行為，即非該條項應沒入銷燬之範圍。又同條例第十
      九條第一項所定「供犯罪所用或因犯罪所得之物」，係指
      犯第四條至第九條、第十二條、第十三條或第十四條第一
      項、第二項之罪所用或所得之物，不包括毒品本身在內，
      自不得為第三、四級毒品之沒收依據（以犯第四條第三項
      販賣第三級毒品罪為例，其供犯罪所用之物，當指「供販
      賣第三級毒品所用之物」而言；第三級毒品本身為販賣之
      標的，為遂行販賣該毒品使用之物，始屬「供犯罪《犯第
      四條第三項之販賣第三級毒品罪》所用之物」，其理至明
      ）。同條例對於查獲之製造、運輸、販賣、意圖販賣而持
      有、以非法方法使人施用、引誘他人施用及轉讓第三、四
      級毒品之沒收，並無特別規定，如其行為已構成犯罪，則
      該毒品即屬不受法律保護之違禁物，應回歸刑法之適用，
      依刑法第三十八條第一項第一款之規定沒收之（最高法院
      九十五年度臺上字第九一一號判決意旨參照）。
      本件扣案如附表一編號一所示之第三級毒品，係被告所有
      供販賣第三級毒之物，自應依刑法第三十八條第一項第一
      款予以沒收，原審未予沒收，尚有未洽。
  二、本件扣案如附表一編號二所示之第三級毒品，被告已販賣
      予李訓銘，由李訓銘取得所有權而持有，而單純持有第三
      級毒品並不成立犯罪，此部分自無由諭知沒收，原審誤引
      用刑法第三十八條第一項第一款規定沒收，亦有未洽。
  三、扣案之附表二編號三即分裝袋一百四十三個，係被告所有
      供犯罪所用之物，應依毒品危害防制條例第十九條第一項
      前段予以沒收，原審此部分未予諭知沒收，同有未合。
  四、原審就扣案案行動電話中之ＳＩＭ卡認不得宣告沒收，亦
      有不當。
  貳、原審就無罪部分因認被告無其他積極客觀證據，足以證明
      被告有檢察官所指之犯行，並使原審達到確信，而為被告
      無罪之諭知，經核認事用法，均無違誤，應予維持。
  參、上訴人即檢察官以前述理由就原審無罪部分提起上訴，雖
      非無據，惟尚無法使本院對被告犯行形成確信不疑之心證
      難認為有理由，所提上訴應予駁回；上訴人即被告就原審
      販第三級毒品部分否認犯罪而提起上訴，固無理由，然原
      判決既有上揭不當之處，此部分自應由本院予以撤銷改判
      。
  肆、爰審酌被告之犯罪動機、目的係為牟取不法利益、犯罪時
      未受到任何刺激、犯罪手段平和、犯罪行為人為警查時為
      無業；家庭經濟狀況小康、無前科紀錄，品行良好、犯罪
      行為人學歷為高職畢業，智識程度不高、犯罪行為人違反
      義務之程度中等、犯罪所產生危險或損害中等、犯罪後不
      知悔改，飾詞否認犯罪，態度不佳等一切情狀，量處如主
      文所示之刑。
  伍、沒收：
  一、扣案如附表一編號一所示之第三級毒品愷他命，係被告用
      以販賣第三級毒品犯罪之毒品，係違禁物，應依刑法第三
      十八條第一項第一款規定宣告沒收。
  二、扣案如附表二所示之物，係被告所有，係供犯本件販賣第
      三級毒品所用及所得之物，爰依毒品危害防制條例第十九
      條第一項前段規定予以宣告沒收。
  三、扣案如附表三所示之物，則無證據證明係被告所有供犯本
      件販賣第三級毒品罪所用，亦非違禁物，爰不為沒收之宣
      告，附此敘明。
戊、至被告是否另涉在九十六年八月十五日販賣第三級毒品愷他
    命予李訓銘之犯行，及在九十四年九月至九十五年四月十九
    日前販賣第三級毒品愷他命予黃浩修二次之犯行，宜另由檢
    察官另為適當處理。
據上論斷，應依刑事訴訟法第三百六十九條第一項前段、第三百
六十八條、第三百六十四條、第二百九十九條第一項前段；毒品
危害防制條例第四條第三項、第十九條第一項，刑法第十一條前
段、第三十八條第一項第一款，判決如主文。
本案經檢察官李良忠到庭執行職務。
中    華    民    國    97    年     6    月    17    日
                  刑事第十八庭  審判長法  官  吳鴻章
                                      法  官  段景榕
                                      法  官  陳健順
以上正本證明與原本無異。
如不服本判決，應於收受送達後十日內向本院提出上訴書狀，其
未敘述上訴之理由者並得於提起上訴後十日內向本院補提理由書
（均須按他造當事人之人數附繕本）。
                                      書記官  朱家惠
中    華    民    國    97    年    6     月    17    日
附錄論罪法條：
毒品危害防制條例第4條第3項
製造、運輸、販賣第一級毒品者，處死刑或無期徒刑；處無期徒
刑者，得併科新臺幣 1 千萬元以下罰金。
製造、運輸、販賣第二級毒品者，處無期徒刑或 7 年以上有期徒
刑，得併科新臺幣 7 百萬元以下罰金。
製造、運輸、販賣第三級毒品者，處 5 年以上有期徒刑，得併科
新臺幣 5 百萬元以下罰金。
製造、運輸、販賣第四級毒品者，處 3 年以上 10 年以下有期徒
刑，得併科新臺幣 3 百萬元以下罰金。
製造、運輸、販賣專供製造或施用毒品之器具者，處 1 年以上 7
年以下有期徒刑，得併科新臺幣 1 百萬元以下罰金。
前五項之未遂犯罰之。
附表一
┌──┬───────┬─────────────┬──┐
│編號│第3 級毒品愷他│數量                      │備註│
│    │命            │                          │    │
├──┼───────┼─────────────┼──┤
│ 一 │第3 級毒品愷他│經鑑定機關分別編號A1、A2、│    │
│    │命3大包       │A3；                      │    │
│    │              │1.編號A1：經檢視為白色粉末│    │
│    │              │  ，驗前毛重1.57公克，包裝│    │
│    │              │  塑膠袋重1.31公克，取0.10│    │
│    │              │  公克鑑析用罄，餘0.16公克│    │
│    │              │  ，檢出第3 級毒品愷他命成│    │
│    │              │  分。                    │    │
│    │              │2.編號A2、A3：A2內有8 小包│    │
│    │              │  ，經鑑定機關分別編號A2-1│    │
│    │              │  至A2-8，A3內有2 小包，經│    │
│    │              │  鑑定機關分別編號A3-1至  │    │
│    │              │  A3-2，其中：            │    │
│    │              │(1)A2-1至A2-7、A3-1：經檢視│    │
│    │              │  均為白色晶體，外觀型態均│    │
│    │              │  相似，驗前總毛重172.32公│    │
│    │              │  克，包裝塑膠袋總重約3.77│    │
│    │              │  公克，隨機抽取編號A2-1、│    │
│    │              │  A3-1鑑定，總淨重108.72公│    │
│    │              │  克，共取0.41公克鑑析用罄│    │
│    │              │  ，總餘108.31公克，均檢出│    │
│    │              │  第3 級毒品愷他命成分，隨│    │
│    │              │  機抽取編號A2-1，測得純度│    │
│    │              │  約99% 。推估抽測純度質，│    │
│    │              │  推估編號A2-1至A2-7、A3-1│    │
│    │              │  均含第3 級毒品愷他命之驗│    │
│    │              │  前總純質淨重約166.86公克│    │
│    │              │  。                      │    │
│    │              │(2)編號A2-8、A3-2：經檢視均│    │
│    │              │  為米白色晶體，驗前總毛重│    │
│    │              │  約99.26 公克，包裝塑膠袋│    │
│    │              │  總重約1.44公克，共取0.53│    │
│    │              │  公克鑑析用罄，總餘97.29 │    │
│    │              │  公克，均檢出第3 級毒品愷│    │
│    │              │  他命成分，隨機抽取編號  │    │
│    │              │  A2-8，測得純度約99％，依│    │
│    │              │  據抽測純度質，推估編號  │    │
│    │              │  A2-8、A3-2均含第3 級毒品│    │
│    │              │  愷他命之驗前總純質淨重約│    │
│    │              │  96.84公克。             │    │
├──┼───────┼─────────────┼──┤
│ 二 │第3 級毒品愷他│經檢視為白色晶體，驗前毛重│為警│
│    │命1小包       │0.92公克，包裝塑膠袋重0.25│於96│
│    │              │公克，取0.15克鑑定用罄，餘│年8 │
│    │              │0.52公克，檢出第3 級毒品愷│月23│
│    │              │他命成分                  │日在│
│    │              │                          │李訓│
│    │              │                          │銘身│
│    │              │                          │上起│
│    │              │                          │獲。│
└──┴───────┴─────────────┴──┘
附表二
┌──┬───────┬────┬───┐
│編號│物品名稱      │數量    │      │
├──┼───────┼────┼───┤
│一  │電子磅秤      │1臺     │      │
├──┼───────┼────┼───┤
│二  │易利信廠牌之行│1支     │      │
│    │動電話（含ＳＩ│        │      │
│    │Ｍ卡）        │        │      │
├──┼───────┼────┼───┤
│三  │分裝袋        │143個   │      │
├──┼───────┼────┼───┤
│四  │新台幣八百元  │        │      │
└──┴───────┴────┴───┘
附表三
┌──┬───────┬────┬───┐
│編號│物品名稱      │數量    │      │
├──┼───────┼────┼───┤
│一  │吸管          │1支     │      │
├──┼───────┼────┼───┤
│二  │新臺幣二佰元  │        │      │
└──┴───────┴────┴───┘


司法院資訊處製作；財團法人民間司法改革基金會備份。
